

## HABILIDADES PROFESIONALES

HTML CSS Bootstrap JavaScript Jquery PHP Responsive

#### **HABILIDADES PERSONALES**

Responsable
Puntual
Creativo
Social
Optimista
Dispuesto ayudar
Alegre

## CONTACT

Telefono: +57 301 5952 073

Correo: developerwebj@gmail.com

\//oh·

https://github.com/VargasPG/JVwebDeveloper.git

# JUAN FERNANDO Vargas garces

# DEVELOPER WEB

## **SOBRE MI**

Mi nombre es Juan Fernando Vargas Garcés, tengo 18 años de edad soy un apasionado a la programación, me encanta estar en constante aprendizaje, en mis tiempos libres me gusta darles solución a problemas por medio de algoritmos, soy algo extrovertido y muy amigable, se me da bien interactuar con las personas,

## **EXPERIENCIA LABORAL**

DESARROLLO DE APLICACIONES WEB

Plataforma educativa TeamOne | Noviembre 2019 - Octubre 2020

- Desarrollador Frontend
- Desarrollador Backend
- Diseñador Web

DESARROLLADOR WEB

Desarrollador Web | Febrero 2019 - Noviembre 2020

- Diseño y creación de sitios web
- Diseño Responsive

## **EDUCACIÓN**

CERTIFICACIONES DE PLATZI

Febrero 2019 - Noviembre 2020

- Curso de Git y GitHub
- Curso de Ecmascript 6
- Curso de JavaScript profesional
- Curso de desarrollo web profesional

CERTIFICACIONES DE UDEMY

Febrero 2019 - Noviembre 2020

- Curso profesional de Responsive Design
- Curso profesional de PHP
- Curso de Ecommerce
- Curso profesional de Bootstrap 4
- Curso profesional de Ajax
- Curso profesional de C++